# 请问陈版主：公司炒股的投资收益应该计入现金流量表的哪一项(请看正文补充）

提问人：dreamerealist 时间：2014-04-10 23:10:33
请问炒股因价差（非分配股利)而确认的投资收益，应该计入“收回投资收到的现金”，还是“取得投资收益收到的现金”。
另我混淆的原因是，炒股的价差是计入“投资收益”的，但我自己感觉在现金流量表上又像是不应该计入“取得投资收益收到的现金”。
感谢！

回答人：chenyiwei
买卖价差收益对应的现金流入应计入“收回投资收到的现金”，主要考虑是：处置价款是作为一个整体收到的，人为拆分出一笔“取得投资收益收到的现金”并无必要，且难免主观。